【裁判字號】    94,訴,1057
【裁判日期】    950104
【裁判案由】    清償債務
【裁判全文】
臺灣桃園地方法院民事判決              94年度訴字第1057號
原      告  台融電子有限公司
法定代理人  甲○○
訴訟代理人  丙○○
                      之1
被      告  鴻源科技股份有限公司
法定代理人  乙○○
訴訟代理人  黃璽麟律師
            沈之馨律師
            翁如瑩律師
上列當事人間請求清償債務事件，本院於民國94年12月28日言詞
辯論終結，判決如下：
    主  文
被告應給付原告新台幣伍拾肆萬捌仟玖佰貳拾玖元。
訴訟費用由被告負擔。
    事實理由
一、按「訴狀送達後，原告不得將原訴變更或追加他訴。但有下
    列各款情形之一者，不在此限：．．．。三擴張或減縮應受
    判決事項之聲明者。．．．」民事訴訟法第255 條第1 項定
    有明文。本件原告原起訴請求被告應給付新台幣（下同）54
    8,929 元，及自支付命令聲請狀繕本送達之日起至清償日止
    ，按年息5%計算之利息，嗣於94年12月28日言詞辯論程序中
    減縮利息為零，此既僅係減縮應受判決事項之聲明，核與上
    開規定相符，應予准許，合先敘明。
二、次按「法院為公司重整裁定前依公司第287 條第1 項第3 款
    就公司履行債務及對公司行使債權為限制處分，係在維持公
    司現狀，解釋上應認為僅係限制公司為現實給付，因民事訴
    訟之目的僅在確定私權，並非實現私權，已經起訴之案件，
    應得繼續進行訴訟，未起訴之案件，仍得起訴。」（司法院
    72廳民一字第394 號可資參照）。本件被告雖於94年7 月4
    日經本院依公司法第287 條第1 項第3 款規定以94年度整字
    第2 號裁定被告不得對於所負之債務為履行，惟依上開說明
    ，原告提起本件民事訴訟，並無不可。
三、本件原告起訴主張：原告前於民國94年元月間承攬被告之PC
    B 代工（防焊代工），經核算代工款共計552,217 元，嗣經
    折讓3,288 元，是被告應給付代工款548,929 元，詎原告檢
    具發票向被告請款之際，被告竟藉故推諉，迄今仍分文未付
    ，爰提起本訴請求被告給付，並聲明：如主文所示。被告則
    以：對於原告提出之送貨單及金額並不爭執，並為答辯聲明
    ：原告之訴駁回。
三、原告主張之事實，業據其提出與所述相符之統一發票2 紙、
    出貨單8 紙、製程委外單3 紙、出貨明細表1 紙、營業人進
    貨退出或折讓證明單1 紙、產品（材料）不良索賠表1 紙（
    以上影本）等為證，復為被告所不爭執，原告之主張堪信為
    實在
四、從而，原告據以提起本訴，請求被告應給付548,929 元，即
    無不合，應予准許。
五、結論：原告之訴為有理由，依民事訴訟法第78條，判決如主
    文。
中    華    民    國    95    年    1    月    4     日
                  民事第一庭    法  官  林淑鳳
以上正本係照原本作成。
如對本判決上訴，須於判決送達後20日內向本院提出上訴狀。
中    華    民    國    95    年    1     月    4    日
                                書記官  黃楓茹


司法院資訊處製作；財團法人民間司法改革基金會備份。
